臺灣桃園地方法院小額民事判決
111年度壢保險小字第162號
原      告  富邦產物保險股份有限公司


法定代理人  賴榮崇  
訴訟代理人  陳銘鐘  
            潘炳煌  
被      告  黎燕龍  

上列當事人間請求損害賠償(交通)事件，本院於民國111年7月21
日言詞辯論終結，判決如下：
    主    文
原告之訴駁回。
訴訟費用新臺幣壹仟元由原告負擔。 　　
　　理由要領
一、本件除下列理由要領外，依民事訴訟法第436條之18第1項規
    定，僅記載主文，其餘省略。
二、按被保險人因保險人應負保險責任之損失發生，而對於第三
    人有損失賠償請求權者，保險人得於給付賠償金額後，代位
    行使被保險人對於第三人之請求權；但其所請求之數額，以
    不逾賠償金額為限，雖為保險法第53條第1項所明定；再代
    位權之行使，應受所主張代位之債權債務關係之限制，核其
    本質，係行使被代位權人之權利，其內容自應以被代位權人
    所得行使之權利內容為範圍，才不致於因代位權之行使，而
    剝奪原債務人所得對抗被代位權人之權利；又稱和解者，謂
    當事人約定，互相讓步，以終止爭執或防止爭執發生之契約
    ；而和解有使當事人所拋棄之權利消滅及使當事人取得和解
    契約所訂明權利之效力。
三、經查，本件車禍事故發生後，訴外人即原告所承保之被保險
    人黃友霞與被告於民國109年6月4日就本件車禍事故和解成
    立，同意以總數額新臺幣(下同)10,000元達成和解，被告並
    且已經依和解內容賠付完畢，此有和解書1份在卷可查(見本
    院卷第39頁)，且上開和解書第1項已載明「放棄民、刑事告
    訴權」等語，依前揭說明，黃友霞即已因拋棄而喪失對被告
    之損害賠償請求權。而依原告所提出之修車結帳工單、電子
    發票證明聯(見本院卷第8至9頁、第13頁)，可知原告係於10
    9年7月2日方將黃友霞所有之車牌號碼000-0000號普通重型
    機車修復完成，並於109年7月25日付款而取得求償權，是被
    告與原告承保之被保險人和解成立係發生於原告取得求償權
    之前，則斯時黃友霞就本件車禍事故既已喪失對被告之損害
    賠償請求權，則原告自無從主張代位權而對被告求償，從而
    ，原告本於保險法第53條之代位求償權法律關係，請求被告
    給付原告27,430元及自起訴狀繕本送達翌日起至清償日止，
    按年息5％計算之利息，於法自有未合，應予駁回。
中　　華　　民　　國　　111 　年　　8 　　月　　 4　　日
                  中壢簡易庭      法  官  張博鈞
以上為正本係照原本作成。
如不服本判決，應於送達後20日內，向本院提出上訴狀並表明上
訴理由，如於本判決宣示後送達前提起上訴者，應於判決送達後
20日內補提上訴理由書（須附繕本）。
如委任律師提起上訴者，應一併繳納上訴審裁判費。
中　　華　　民　　國　　111 　年　　8 　　月　　 4　　日
                                  書記官  張季容
附錄：
一、民事訴訟法第436條之24第2項：
    對於小額程序之第一審裁判上訴或抗告，非以其違背法令為
    理由，不得為之。
二、民事訴訟法第436條之25：
    上訴狀內應記載上訴理由，表明下列各款事項：
    （一）原判決所違背之法令及其具體內容。
    （二）依訴訟資料可認為原判決有違背法令之具體事實。
三、民事訴訟法第471 條第1 項：（依同法第436 條之32第2 項
    規定於小額事件之上訴程式準用之）上訴狀內未表明上訴理
    由者，上訴人應於提起上訴後20日內，提出理由書於原第二
    審法院；未提出者，毌庸命其補正，由原第二審法院以裁定
    駁回之。